【裁判字號】    99,訴,1473
【裁判日期】    990813
【裁判案由】    毒品危害防制條例
【裁判全文】
臺灣臺中地方法院刑事判決              99年度訴字第1473號
公  訴  人  臺灣臺中地方法院檢察署檢察官
被      告  甲○○
選任辯護人  蔡志忠律師
上列被告因毒品危害防制條例案件，經檢察官提起公訴（99年度
偵字第7837號），本院判決如下：
    主    文
甲○○販賣第三級毒品，處有期徒刑捌年。扣案之愷他命毒品參
大包及壹小包（驗餘合計淨重參仟零貳拾陸點壹柒公克，包裝塑
膠袋總重約貳拾貳點肆玖公克）、包裝第三級毒品愷他命之外包
裝手提紙袋貳個，均沒收。
    犯罪事實
一、甲○○明知愷他命（Ketamine，俗稱Ｋ他命）屬毒品危害防
    制條例所列管，且經行政院公告規範之第3 級毒品，不得非
    法持有或販賣，詎於民國99年3 月7 日下午4 時許，在臺中
    縣大里市○○路648 號其所經營之茶葉店內，該店常客即真
    實姓名年籍不詳綽號「阿泰」之年約40歲之成年男子（下稱
    「阿泰」）提議以每公斤愷他命新臺幣（下同）28萬元之價
    格販售3 公斤愷他命予甲○○，待甲○○售出後再付款予「
    阿泰」，甲○○因經濟困窘，竟基於意圖販賣第三級毒品愷
    他命以營利之犯意，與「阿泰」達成買賣合意，由甲○○以
    每公斤28萬元向「阿泰」販入3 公斤之愷他命，待其售出後
    再交付價金，「阿泰」並當場交付外層以2 個手提紙袋包裝
    、內以大型塑膠夾鏈袋包裝之第三級毒品愷他命3 大包予甲
    ○○收受。而甲○○於販入前揭第三級毒品愷他命後，預計
    以每公斤31萬至32萬元之價格出售，賺取每公斤3 至4 萬元
    之利潤，並自前揭愷他命毒品中分裝1 小包（含袋重毛重約
    10 .13公克）以供購買者之樣品使用。後甲○○因未能立即
    找到買主，尚未完成任何交易，且擔心被警查獲，遂於99年
    3 月10日晚上10時許（起訴書誤認為8 時許），將販入之上
    開愷他命毒品寄藏於友人丙○○位在臺中市北屯區○○○街
    45 號永聚芳鄰大樓12樓之6住處內。嗣於99年3月28日下午2
    時43分許（起訴書誤繕為下午3時許），甲○○自丙○○前
    址住處取出前揭寄藏之第三級毒品愷他命後，在臺中市北屯
    區○○○街45之3號前，為接獲線報在場埋伏之員警在甲○
    ○所有車牌號碼4306-J W號之自小客車右前方座椅上當場查
    獲上開第三級毒品愷他命3大包及1小包（驗後合計淨重
    3026.17公克，包裝塑膠袋總重22.49公克，驗前純質淨重合
    計2814.45公克）、包裝第三級毒品愷他命之外包裝手提紙
    袋2個、電話記事簿1本及行動電話6支（詳附表）。
二、案經臺中市警察局第六分局報請臺灣臺中地方法院檢察署檢
    察官偵查起訴。
    理    由
一、證據能力方面：
  (一)按法院或檢察官依刑事訴訟法第208 條規定囑託醫院、學校
    或其他相當之機關、團體為鑑定時，祇須其以言詞或書面提
    出之鑑定報告，符合刑事訴訟法第206 條第1 項、第208 條
    所規定之形式要件，即具有證據能力，此即屬於刑事訴訟法
    第159 條第1 項所稱「法律有規定」之特別情形（最高法院
    96年度台上字第6842號刑事判決意旨供參）。而刑事訴訟之
    鑑定，為證據調查方法之一種，係指由具有特別知識經驗之
    人或機關，就特別需要特殊知識經驗之事項，予以鑑識、測
    驗、研判及斷定，供為法院或檢察官認定事實之參考。刑事
    訴訟法第198 條規定：「鑑定人由審判長、受命法官或檢察
    官就下列之人選任一人或數人充之：一、就鑑定事項有特別
    知識經驗者。二、經政府機關委任有鑑定職務者。」，又同
    法第208 條第1 項前段規定：「法院或檢察官得囑託醫院、
    學校或其他相當之機關、團體為鑑定」即本此旨。上級檢察
    機關首長基於辦案實務需要，函示指定某類特殊案件之待鑑
    事項，囑託某一或某些特別具有該項專門知識經驗之機關，
    予以鑑定，並非法所不許。從而，警察機關逕依該函示辦理
    ，按諸檢察一體及檢察官指揮調、偵查之原則，難認於法不
    合（最高法院96年度台上字第4177號判決意旨參照）。本件
    卷附之內政部警政署刑事警察局99年4 月14日刑鑑字第0990
    045049號鑑定書，係由警察機關依照上級檢察機關首長函示
    指示而送請該鑑定單位進行鑑定所得結果，並載明其鑑定之
    方法，依據刑事訴訟法第159條之立法理由及同法第206 條
    之規定，既經本院依刑事訴訟法第165條第1項之規定踐行調
    查證據程序，與本案待證事實具有關連性，應具有證據能力
    。
  (二)次按照相、攝影係屬機械性記錄特徵，亦即認識對象的是相
    機、攝影鏡頭，透過鏡頭形成的畫面映寫入膠卷或儲存裝置
    ，然後還原於照相紙上或將之列印，故照相、攝影不含有人
    的供述要素，再現實情形與作為傳達結果的照相、攝影，及
    其後翻拍或列印得到照片，在內容上的一致性是透過機械的
    正確性來加以保障的，在照相、攝影及其後翻拍或列印得到
    照片之過程中，並不存在人對現實情形的知覺、記憶，在表
    現時經常可能發生的錯誤（如知覺的不準確、記憶隨時間推
    移而發生的變化），故照片當然是非供述證據。卷附臺中市
    北屯區○○○街45號永聚芳鄰大樓電梯、停車場、門外之監
    視攝影器所翻拍照片及查獲現場、查獲物品照片，既係由攝
    影設備拍攝所得再還原於相紙上或將之列印，係以機械之方
    式所留存之影像，並非供述證據，無傳聞法則適用，具有證
    據能力。
  (三)扣案第三級毒品愷他命3 大包及1 小包（驗後合計淨重3026
    .1 7公克）、被告使用之行動電話6 支（詳附表、包裝第三
    級毒品愷他命之外包裝紙袋2個，均非屬供述證據而無傳聞
    法則之適用。且上開扣案之物品係由警員依法定程序合法扣
    得（見刑事訴訟法第131條第1項第1款、第88條、第130條）
    ，且亦與本案具有關聯性，當有證據能力。
  (四)又按被告以外之人（包括證人、鑑定人、告訴人、被害人及
    共同被告等）於審判外之陳述，雖不符刑事訴訟法第159 條
    之1 至之4 等之規定，而經當事人於審判程序同意作為證據
    ，法院審酌該言詞陳述或書面陳述作成時之情況，認為適當
    者，亦得為證據；當事人、代理人或辯護人於法院調查證據
    時，知有刑事訴訟法第159 條第1 項不得為證據之情形，而
    未於言詞辯論終結前聲明異議者，視為有前項之同意，同法
    第159 條之5 定有明文。立法意旨在於傳聞證據未經當事人
    之反對詰問予以核實，原則上先予排除。惟若當事人已放棄
    反對詰問權，於審判程序中表明同意該等傳聞證據可作為證
    據；或於言詞辯論終結前未聲明異議，基於尊重當事人對傳
    聞證據之處分權，及證據資料愈豐富，愈有助於真實發見之
    理念，且強化言詞辯論主義，使訴訟程序得以順暢進行，上
    開傳聞證據亦均具有證據能力。本件以下所引用被告以外之
    人於審判外所為其餘言詞或書面陳述，檢察官、被告及其辯
    護人均知該等證據資料為傳聞證據，惟迄本院言詞辯論終結
    前均未聲明異議，應視為同意為本案之證據，本院審酌該等
    證據資料之取得或作成，並無不當或違法之情形，認以之為
    本案之證據為適當，故應認有證據能力。
二、訊據被告甲○○固不否認「阿泰」於上揭時地，提議以每公
    斤28萬元之代價販售3 公斤之愷他命予伊，待伊售出後再付
    款予「阿泰」，及伊收受「阿泰」交付之上開愷他命毒品後
    ，將之寄藏在友人丙○○上址住處，因向丙○○取回該愷他
    命而為警查獲之事實，惟矢口否認有何販賣第三級毒品愷他
    命之犯行，辯稱：當初「阿泰」提議要以每公斤28萬元之價
    格賣給伊，但伊沒有答應要買，只說幫「阿泰」問看看有無
    人要買，就是幫「阿泰」找買主，伊沒有向「阿泰」買愷他
    命云云；被告之選任辯護人則為被告辯稱：被告與「阿泰」
    並未達成買賣愷他命之意思合致，「阿泰」僅係委託被告尋
    找買主，上開愷他命仍係「阿泰」所有，被告始終無販入愷
    他命之犯意與行為，被告持有該愷他命後縱有販賣並從中營
    利之意圖，應構成意圖販賣而持有第三級毒品罪云云。惟查
    ：
  (一)被告於99年3 月7 日下午4 時30許，在臺中縣大里市○○街
    648 號所經營之茶葉行內，該茶葉行常客「阿泰」表示要以
    每公斤28萬元之價格販賣3 公斤第三級毒品愷他命予被告後
    ，並將扣案外以2 個手提紙袋包裝、內以塑膠夾鏈袋包裝之
    3 大包愷他命毒品交予被告收受後，被告自前揭愷他命毒品
    中分裝1 小包，後於99年3 月10日晚間10時30分許，將前揭
    愷他命毒品寄藏在其友人丙○○位於臺中市北屯區○○○街
    45 號永聚芳鄰大樓12樓之6住處，嗣於同年月28日下午3時
    許，前往丙○○前址住處取回前揭愷他命毒品時，為警在「
    永聚大樓」前查獲等情，業據被告於警詢、偵查及本院審理
    中供述明確（見偵查卷第11頁、90至91頁、本院卷第128頁
    ），並有偵查報告、自願受搜索同意書及搜索扣押筆錄各2
    份、查獲現場照片8張（見偵查卷第7、29至37、80至83頁）
    、永聚芳鄰大樓監視器翻拍畫面7張（見本院卷第100至106
    頁）可稽，並有扣案之第三級毒品愷他命3大包及1小包及查
    獲毒品照片5張在卷可憑（該3大包毒品含袋毛重分別為
    1,030公克、1,025公克、1,015公克，1小包含袋毛重為
    10.03公克，見偵查卷第29至81頁）。而前揭扣案之愷他命
    毒品，經送驗結果，均含第三級毒品愷他命成分，合計淨重
    為3,026.30 公克，包裝塑膠袋總重約22.49公克，純度93﹪
    ，驗前合計純質淨重2,814.45公克乙節，有內政部警政署刑
    事警察局99年4月14日刑鑑字第0990045049號鑑定書1份在卷
    可稽（見本院卷第35頁），被告此部分自白核屬事實相符，
    應堪認定。又由偵查報告可知，被告係於99年3月28日下午2
    時43分許為警查獲，起訴書誤繕為同日下午3時許，自應予
    更正。
  (二)對於被告收受前揭愷他命毒品之目的，被告於警詢供稱：「
    （你持有K 他命毒品如何取得？作何用途？）我的1 名購買
    茶葉之客人綽號「阿泰」年約40歲之男子，得知我近況經濟
    不好，於是就告訴我說他有3 公斤多的K 他命毒品，叫我找
    買主購買，賺取一些差價，「阿泰」於99年3 月7 日左右約
    16時30分許，攜帶上述警方查扣之K 他命毒品到台中縣大里
    市○○路648 號找我，並應允我把該些毒品賣掉後再將錢還
    給他」、「（該愷他命如何議價？你如何販賣？）阿泰告訴
    我說每1 公斤賣我28萬元，我只要拿84萬元給他就可以。我
    打算每公斤賣31至32萬元給買主，賺取3 至4 萬元差價利潤
    。」等語明確（見偵查卷第13至14頁）；於偵查中供稱仍為
    相同供述，並詳為供稱：「他（即「阿泰」）說1 公斤要算
    我28萬元，他說目前應該可以賣至31至32萬元。那1 小包是
    我自己從他交給我的三大包裡面分裝出來，我想要帶去給我
    的朋友看有沒有要。」、「（你有無將錢交付給「阿泰」？
    ）沒有，他說看我賣出去多少再給他，我有答應他，說我試
    試看，因為我沒有做過這個，所以我沒有把握。」、「（你
    試著拿K 他命要賣給誰? ）目前我只有問過一個「金悅富理
    容KTV 」的小姐，我忘記她的名宇，她說她不熟，沒有辦法
    找朋友幫我出售。」、「阿泰」將K 他命交給我時，有說這
    是三級毒品K 他命」（見偵查卷第90至91頁）；於檢察官聲
    請羈押及送審時仍於本院訊問中為相同供述（見本院99年度
    聲羈字第355 號卷第6 頁背面、本院卷第10、11頁），且被
    告在調查、偵查及本院審理期間，均從未提出不正訊問之抗
    辯，可見前開供述，係出於自由意識所為之陳述，應該具有
    相當程度之可信度，足見被告已與「阿泰」達成以每公斤28
    萬元買賣前揭扣案第三級毒品愷他命，待被告售出毒品後再
    支付價金予「阿泰」之合意，並收受「阿泰」交付之愷他命
    欲出售賺取差價牟利。是被告事後翻異前詞，否認向「阿泰
    」販入第三級毒品愷他命，係收受前揭毒品係為幫忙「阿泰
    」找買主云云，顯不足採。
  (三)再者，被告自承於收受「阿泰」交付之3 大包愷他命毒品後
    ，自其中分裝1 小包愷他命，已如前述，倘被告未與「阿泰
    」達成買賣前揭愷他命之合意，並取得毒品所有權，衡諸常
    情，被告豈可擅自拆封、分裝毒品之理。再參以被告於本院
    審理中供稱：出賣價格應該是伊決定，如果每公斤以32萬元
    賣出，伊要付28萬元給「阿泰」，如果買主出價是每公斤26
    萬元，伊就不會賣，因伊要賠錢等語（見本院卷第128頁）
    ，益徵被告為牟利而與「阿泰」達成以每公斤28萬元價金販
    入扣案之愷他命毒品，並已取得毒品所有權，而有拆封、分
    裝毒品及決定毒品售出價格之權無訛。
  (四)按販賣毒品之行為，係以營利為目的，將標的物販入或賣出
    ，有一於此，其犯罪行為始為完成，而所謂販入，自應以標
    的物已否交付為斷，苟標的物已交付，縱買賣價金尚未給付
    ，仍應論以販賣既遂罪。本案被告已與「阿泰」達成以每公
    斤28萬元買賣前揭扣案第三級毒品愷他命，待被告售出後再
    支付價金之合意，買賣契約業已成立，「阿泰」且已交付該
    第三級毒品愷他命3 大包予被告，置於被告之實力支配之下
    ，被告已取得該第三級毒品愷他命3 大包之所有權，縱然買
    賣價金並未支付，亦不影響買賣契約之成立及被告對該愷他
    命之所有權，設若被告日後不支付買賣價金，亦屬債務不履
    行之問題，且本案被告有營利之意圖有如前述，被告又已取
    得該第三級毒品愷他命，買賣價金未支付對於販賣毒品之意
    圖及買賣行為之完成，並無妨礙或影響，辯護意旨認被告並
    未與「阿泰」合意買賣扣案愷他命，亦無販入行為云云，自
    有誤會。
  (五)至查獲員警謝至鋒雖於本院審理中證稱：於99年3 月28日當
    天接獲丙○○有一批毒品，被告將駕駛某車牌之車輛去丙○
    ○住處拿貨即拿毒品之線報，線報並無「阿泰」之人等語（
    見本院卷第124 、125 頁）；惟「拿毒品」之原因不一，或
    為買賣、或為取回寄託物、或為幫他人運送毒品等等，且證
    人謝至鋒亦未對提供線報者製作筆錄並繼續追查，是尚難因
    其前開證詞即認扣案愷他命毒品係被告向丙○○而非向「阿
    泰」之人所購買。又被告雖辯稱：不知「阿泰」之真實姓名
    年籍、地址、聯絡電話及方式云云，然扣案愷他命價值高達
    84萬元，如非與被告熟識或有深厚交情，衡諸交易常情，自
    不可能甘冒毒品遭吞噬或損失價金之風險，先將毒品交給被
    告出售之理。是被告前開辯稱不知「阿泰」真實姓名、聯絡
    方式云云，要與常情有悖，不足採信。然被告不願供出「阿
    泰」之原因不一，或因與之有深厚情誼，或因事前早有協議
    ，或因恐遭報復等等，亦不得因被告此部分所供與常情不符
    ，即認被告前開所陳愷他命係向「阿泰」所販入等節亦不可
    採，併此敘明。
  (六)綜上所述，被告基於販賣第三級毒品愷他命而營利之犯意，
    而向該真實姓名年籍不詳綽號「阿泰」之成年男子販入愷他
    命3 大包，並自其中分裝1 小包供人試貨，被告欲伺機轉售
    獲利之情，應堪認定。被告前揭辯解，顯然悖於經驗及論理
    法則，要難採信。本案事證已臻明確，被告犯行，洵堪認定
    。
三、論罪科刑部分：
  (一)按愷他命為毒品危害防制條例第2 條第2 項第3 款所規範之
    第三級毒品，未經許可，不得販賣、持有。又按所謂販賣行
    為，並不以販入之後復行賣出為要件，祇要以營利為目的，
    將毒品購入或賣出，有一於此，其犯罪即為完成（最高法院
    67年臺上字第2500號判例、同院84年度第3 次刑事庭會議決
    議可供參照），故販入毒品而構成販賣毒品罪，必須行為人
    於販入之初即有販賣營利之意圖，始足當之。被告基於販賣
    第三級毒品海洛因以營利之犯意，向該真實姓名年籍不詳綽
    號「阿泰」之成年男子販入上開第三級毒品愷他命，欲伺機
    轉售圖利，核其所為，係犯毒品危害防制條例第4 條第3項
    之販賣第三級毒品罪。被告於販入後持有第三級毒品愷他命
    之低度行為，應為販入第三級毒品之高度行為所吸收，不另
    論罪。爰審酌毒品對社會秩序及國民健康危害至深且鉅，嚴
    重影響社會治安，販賣之行為情節尤重，更應嚴加非難，所
    為實乃法所不容而懸為厲禁，被告明知毒品對人體健康戕害
    甚鉅，為牟取利益，無視國家杜絕毒品犯罪之禁令，且販入
    之愷他命純質淨重高達2,814.45公克，雖未及販出即被查獲
    ，但仍有戕害國民身心健康，且有滋生其他犯罪之可能，對
    社會所生危害程度非輕，兼衡酌被告販賣之犯行尚無所得，
    被告於偵查中坦承犯行，於本院審理中又翻異前詞否認犯行
    之態度，及其犯罪目的、動機、品行、智識程度等一切情狀
    ，量處如主文所示之刑。
  (二)再按毒品危害防制條例第18條第1 項前段之規定，應予沒收
    銷燬之毒品，以經查獲之第一、二級毒品為限。又毒品依其
    成癮性、濫用性及對社會危害性，共分為四級，上開條例並
    就製造、運輸、販賣、意圖販賣而持有、以非法方法使人施
    用、引誘他人施用及轉讓不同等級之毒品等行為，分別定其
    處罰。至於施用或持有第三、四級毒品，因其可罰性較低，
    故未設處罰之規定，僅就施用及持有第一、二級毒品科以刑
    罰。然鑑於第三、四級毒品均係管製藥品，特於同條例第11
    條之一明定無正當理由，不得擅自持有；第18條第1 項後段
    復規定查獲之第三、四級毒品，無正當理由而擅自持有者，
    「沒入銷燬之」。從而，依同條例第18條第1 項後段應沒入
    銷燬之毒品，專指查獲施用或持有之第三、四級毒品而言；
    倘係查獲製造、運輸、販賣、意圖販賣而持有、以非法方法
    使人施用、引誘他人施用或轉讓第三、四級毒品，既屬同條
    例相關法條明文規定處罰之犯罪行為，即非該條項應依行政
    程式沒入銷燬之範圍。又同條例第19條第1 項所定「供犯罪
    所用或因犯罪所得之物」，係指犯第4 條至第9 條、第12條
    、第13條或第14條第1 項、第2 項之罪所用或所得之物，不
    包括毒品本身在內，是尚不得援用此項規定為第三、四級毒
    品之沒收依據。再同條例對於查獲之製造、運輸、販賣、意
    圖販賣而持有、以非法方法使人施用、引誘他人施用及轉讓
    第三、四級毒品之沒收，並無特別規定，如其行為已構成犯
    罪，則該毒品即屬不受法律保護之違禁物，應回歸刑法之適
    用，依刑法第38條第1 項第1 款之規定沒收之，始為適法（
    最高法院96年臺上字第728 號判決、臺灣高等法院臺中分院
    98年度上訴字第1376號刑事判決參照）。
  (三)查本件扣案之毒品3 大包及1 小包，均檢出愷他命成分，檢
    驗前總毛重3,048.79公克〈包裝塑膠袋總重約22.49 公克，
    故驗前總淨重為3,026.3 公克（即3048.79 減22.49 ），取
    0.13公克鑑定用罊，驗後總淨重應為3,026.17公克（即3026
    .3減0.13）〉，純度93% ，驗前總純質淨重合計2,814.45公
    克（即3026.3乘以93% ），屬第三級毒品（見本院卷第35頁
    鑑驗書），為被告所有供本案販賣所用之物，應依刑法第38
    條第1 項第1 款規定宣告沒收；至於鑑驗用罄部分，則因不
    復存在，自不為沒收之諭知。又扣案之包裝第三級毒品愷他
    命用之大型塑膠夾鏈袋3 個、小夾鏈袋1 個（塑膠袋總重約
    22.4 9公克）及外包裝手提紙袋2 個，係用於包裹毒品，防
    其裸露、潮濕，便於攜帶，亦係供販賣毒品所用之物，且為
    被告所有之物，應依毒品危害防制條例第19條第1 項之規定
    宣告沒收之。另扣案如附表所示行動電話6 支及電話記事簿
    1 本，均係被告所有供販賣茶葉所用之物，業經被告陳明在
    卷（見本院卷第126 頁背面頁），且該行動電話均係在97年
    或98年間所申設，有申設人資料在卷可憑（詳附表），顯非
    被告販入上開愷他命毒品後為預備供販賣毒品使用所申辦，
    且無證據證明上開物品與被告本案販賣愷他命之犯行有何關
    連，爰均不為沒收之宣告，附此敘明。
四、另被告於98年3 月10日將以扣案手提紙袋包裝之愷他命寄藏
    於案外人丙○○前址永聚芳鄰大樓住處後，於99年3 月28日
    下午2 時許進入該大樓前往案外人丙○○住處取回該愷他命
    ，於此之前，丙○○於同日中午12時15分許空手外出，於同
    日下午1 時20許返回住處所提之手提紙袋外觀與扣案毒品外
    包裝相同，有卷附永聚芳鄰大樓監視器翻拍照片14張可憑（
    見本院卷第87至100 頁），是丙○○恐涉犯毒品危害防制條
    例第11條第5 項之罪，宜由檢察官另行偵辦，附此敘明。
據上論斷，應依刑事訴訟法第299 條第1 項前段，毒品危害防制
條例第4 條第3 項、第19條第1 項，刑法第11條、第38條第1 項
第1 款，判決如主文。
本案經檢察官乙○○到庭執行職務。
中    華    民    國    99    年    8     月     13    日
         刑事第十五庭   審判長  法  官  江奇峰
                                法  官  林學晴
                                法  官  廖純卿
以上正本證明與原本無異。
如不服本判決應於收受判決後10日內向本院提出上訴書狀，並應
敘述具體理由；其未敘述上訴理由者，應於上訴期間屆滿後20日
內向本院補提理由書（均須按他造當事人之人數附繕本）「切勿
逕送上級法院」。
                                書記官  柳寶倫
中    華    民    國    99    年    8     月     13    日
附表
┌──┬───────────┬──────┬─────┐
│編號│   門號及行動電話廠牌 │門號申辦日期│ 備註     │
│    │                      │（民國）    │          │
├──┼───────────┼──────┼─────┤
│ 1  │0000000000門號之NOKIA │97年8月26日 │見本院卷第│
│    │廠牌行動電話          │            │48頁      │
├──┼───────────┼──────┼─────┤
│ 2  │0000000000門號之NOKIA │97年5月27日 │見本院卷第│
│    │廠牌行動電話          │            │40頁      │
├──┼───────────┼──────┼─────┤
│ 3  │0000000000門號之NOKIA │97年3月20日 │見本院卷第│
│    │廠牌行動電話          │            │44頁背面  │
├──┼───────────┼──────┼─────┤
│ 4  │0000000000門號之三星AN│90年5月11日 │見本院卷第│
│    │YCALL 廠牌行動電話    │            │61頁      │
│    │                      │            │          │
├──┼───────────┼──────┼─────┤
│ 5  │0000000000門號之三星  │98年11月30日│見本院卷第│
│    │ANYCALL 廠牌行動電話  │            │53頁      │
│    │                      │            │          │
├──┼───────────┼──────┼─────┤
│ 6  │0000000000門號之MOTORO│97年12月3日 │見本院卷第│
│    │LA廠牌行動電話        │            │71頁      │
└──┴───────────┴──────┴─────┘
附錄論罪科刑法條
毒品條例第4條第3項
製造、運輸、販賣第三級毒品者，處 5 年以上有期徒刑，得併
科新臺幣 7 百萬元以下罰金。

司法院資訊處製作；財團法人民間司法改革基金會備份。
